臺灣南投地方法院民事小額判決
110年度投小字第430號
原      告  新光產物保險股份有限公司員林分公司

法定代理人  張文德  
訴訟代理人  劉哲育  
被      告  鄒信廷  
上列當事人間請求損害賠償事件，本院於民國110年11月23日言
詞辯論終結，判決如下：
    主  文
被告應給付原告新臺幣6萬2,387元，及自民國110年9月3日起至
清償日止，按週年利率5％計算之利息。
訴訟費用新臺幣1,000元由被告負擔。
本判決得假執行。    
    理由要領
一、原告主張：
    被告於民國108年12月21日下午2時15分許，騎乘車牌號碼00
    0-0000號普通重型機車，行經臺中市中區民權路土地銀行前
    ，因未注意車前狀況及保持安全間隔，撞擊由原告所承保、
    訴外人范秀琴所有之車牌號碼000-0000號自小客車（下稱系
    爭車輛），致系爭車輛右側車體受有損害，支出工資費用新
    臺幣（下同）1萬1,570元、烤漆費用4萬4,034元及零件費用
    3萬7,330元（零件費用經扣除折舊後為6,783元），共計9萬
    2,934元（扣除零件折舊後總金額為6萬2,387元）。經原告
    賠付予系爭車輛之車主後，原告依保險法第53條第1項、民
    法第184條第1項前段及第191條之2規定，請求被告賠償等語
    ，並聲明：如主文第1項所示。
三、原告前揭主張，業據其提出新光產物保險車險保單、汽(機)
    車險理賠申請書、代位求償同意書（車體險）、系爭車輛之
    行車執照、中部汽車股份有限公司LS台中廠估價單、發票各
    1份及彩色車損照片8張附卷，另有臺中市政府警察局第一分
    局110年10月27日中市警一分交字第1100044043號函檢附之
    交通事故資料在卷。而被告經合法通知，無正當理由未於言
    詞辯論期日到場，復未提出任何書狀或陳述，依民事訴訟法
    第436條之23、第436條第2項、第280條第1及3項規定，視同
    自認，堪信原告之主張為真實。原告依保險法第53條第1項
    、民法第184條第1項前段及第191條之2規定，請求被告給付
    如主文第1項所示之金額及利息，為有理由，應予准許。
中　　華　　民　　國　　110 　年　　11　　月　　30　　日
                  南投簡易庭  法  官  林彥宇
以上為正本係照原本作成。
如不服本判決，應於送達後20日內，向本院提出上訴狀，並表明
上訴理由（上訴理由應表明：㈠原判決所違背之法令及具體內容
；㈡依訴訟資料可認為原判決有違背法令之具體事實），如於本
判決宣示後送達前提起上訴者，應於判決送達後20日內補提上訴
理由書（須附繕本），如未於上訴後20日內補提合法上訴理由書
，法院得逕以裁定駁回上訴；並向本院繳足上訴裁判費（如委任
律師提起上訴，請注意民事訴訟法施行法第9條規定）。
中　　華　　民　　國　　110 　年　　12　　月　　3 　　日
                              書記官